Présidence Jacques Chirac: archives électroniques et audiovisuelles (1995-2007)
Archives nationales
- LES SERVICES DE LA PRESIDENCE DE LA REPUBLIQUE, 20150761/1- 20150761/12, 20100563/1- 20100563/128,20110413/1-20110413/582 ,20100564/1- 20100564/7, 20100562/1-20100562/1284
  - Le service photographique: reportages, 2003-2007; 20100562/1-20100562/1284; Service photographique (présidence de la République); Photographies au format JPG: 193 588 fichiers pour une volumétrie d'environ 609 901 407 419 octets
    - Entretien du Président avec BAN KI-MOON, Secrétaire Général des Nations Unies, au Palais de l'Elysée, 26 janvier 2007; 20100562/1170; Reportage 5014
    - Messe de funérailles célébrée à l'occasion de l'hommage national à l'Abbé PIERRE, 26/01/2007; 20100562/1171; Reportages 5015
    - Cérémonie de remise des insignes d'Officier de la Légion d'Honneur à Marwan HAMADE, Ministre des Télécommunications du LIBAN, au Palais de l'Elysée, 27 janvier 2007; 20100562/1172; Reportage 5016
    - Entretien avec EKMELEDDIN ISHANGOLU secrétaire général de l'Organisation de la conférence islamique, 28/01/2007; 20100562/1173; Reportages 5017
    - Visite d'Etat de Ilham ALIEV, Président d'Azerbaïdjan et son épouse Mehriban ALIEVA, à Paris, au Palais de l'Élysée, 29 janvier 2007; 20100562/1174; Reportage 5018
      - Entretien du Président avec Ilham ALIYEV, Président d'Azerbaïdjan
      - Entretien de Bernadette CHIRAC avec l'épouse du Président d'Azerbaïdjan.
      - Remise de décoration entre les Présidents.
    - Dîner d'état offert par Monsieur le Président de la République et Madame Jacques CHIRAC en l'honneur du Président de la République Azerbaidjanaise et de Madame Ilham ALIYEV, 29/01/2007; 20100562/1175; Reportages 5019
    - Déplacement du Président à Paris au Centre Georges-Pompidou, à l'occasion du 30ème anniversaire du Centre Georges-Pompidou, 31 janvier 2007; 20100562/1176; Reportage 5020
    - " Citoyens de la terre" conférence de Paris pour la gouvernance écologique mondiale. Cérémonie d'ouverture par Monsieur le Président de la République, 02/02/2007; 20100562/1177; Reportages 5021
    - Entretien du Président avec Jean CHAREST, Premier Ministre du Québec, au Palais de l'Élysée, 2 février 2007; 20100562/1178; Reportage 5022
    - Entretien de Monsieur le Président de la République avec Sa Sainteté BARTHOLOMEE 1er patriarche œcuménique de Constantinople, 02/02/2007; 20100562/1179; Reportages 5023
    - Cérémonie de clôture de la Conférence de Paris pour une Gouvernance écologique mondiale, au Palais de l'Elysée, 3 février 2007; 20100562/1180; Reportage 5024
    - Déjeuner offert par Monsieur le Président de la République et Madame Jacques CHIRAC en l'honneur de Gerhard SCHROEDER ancien chancelier d'Allemagne et de sa famille, 04/02/2007; 20100562/1181; Reportages 5025
    - Entretien du Président avec Chakib BENMOUSSA, Ministre de l'Intérieur du Maroc, au Palais de l'Élysée, 5 février 2007; 20100562/1182; Reportage 5026
    - Remise du rapport du Haut comité d'évaluation de la condition militaire, 06/02/2007; 20100562/1183; Reportages 5027
    - Cérémonie de remise des Lettres de Créance au Président, au Palais de l'Élysée, 6 février 2007; 20100562/1184; Reportage 5028
    - Remise du rapport de la Cour des comptes, 07/02/2007; 20100562/1185; Reportages 5029
    - Entretien du Président avec le Centre éducatif du Limousin, au Palais de l'Élysée., 7 février 2007; 20100562/1186; Reportage 5030
    - Cérémonie de décorations: André BORD, Françoise de VEYRINAS, Jean-Pierre BETHOUX, Patrick GOHET, Dominique VADROT, Bernard VAL, Francine MARIANI-DUCRAY, Claude ONZALEZ, Jean-Pierre ATLAN, Maurice QUENET, Alain BENTOLILA, Jean-François ROUBAUD, 09/02/2007; 20100562/1187; Reportages 5031
    - Cérémonie privée de remise de décoration à Anne KERCHACHE, membre du Conseil d'Administration du Musée du Quai Branly, au Palais de l'Élysée, 9 février 2007; 20100562/1188; Reportage 5032
    - Remise du rapport annuel du Médiateur de la République, Jean-Paul DELEVOYE, 12/02/2007; 20100562/1189; Reportages 5033
    - Déplacement du Président à Paris, à la Cité des Sciences et de l'Industrie, à l'occasion du Forum Afrique Avenir "Rencontres des réussites africaines"., 12 février 2007; 20100562/1190; Reportage 5034
    - Dîner offert en l'honneur de Maurice BEJART par Madame Jacques CHIRAC, 12/02/2007; 20100562/1191; Reportages 5035
    - 24ème conférence des chefs d'États d'Afrique et de France, 14/02/2007; 20100562/1192; Reportages 5036
    - 24ème Conférence des chefs d'Etat d'Afrique et de France, à Cannes (Alpes-Maritimes), 14/02/2007-15/02/2007; 20100562/1193; Reportage 5036bis
      - Programme de Bernadette CHIRAC et des épouses de chefs d'Etat.
    - Décoration de CLINT EASTWOOD, 17/02/2007; 20100562/1194; Reportages 5037
    - Déplacement du Président au Musée du Louvre à Paris, à l'occasion de l'inauguration de l'exposition " ARMENIA SACRA", en présence de Robert KOTCHARIAN, Président de la République d'Arménie., 19 février 2007; 20100562/1195; Reportage 5038
    - Déjeuner de travail avec ROBERT KOTCHARIAN Président de la République d'Arménie, 19/02/2007; 20100562/1196; Reportages 5039
    - 2ème anniversaire de l'assassinat de Rafic HARIRI, ancien Premier Ministre du Liban, à l'Institut du Monde Arabe à Paris., 19 février 2007; 20100562/1197; Reportage 5040
    - Remise d'un chèque de madame Mariana Vardinoyannis présidente "ELPIDA" et de la fondation pour l'enfance et la famille à Madame Jacques CHIRAC, 20/02/2007; 20100562/1198; Reportages 5041
    - Entretien du Président avec Pierre BOULLE, directeur et rédacteur en chef du "Publicateur Libre" et de Robert LOQUET maire de Domfront (Orne), en présence de Gérard de PABLO, au Palais de l'Élysée, 22 février 2007; 20100562/1199; Reportage 5042
    - Déjeuner offert par monsieur le Président de la République en l'honneur de NAMBARYN ENKHBAYAR Président de MONGOLIE, 22/02/2007; 20100562/1200; Reportages 5043
    - Rencontre Franco-allemande dite "de Blaesheim" à Meseberg en Allemagne, 23 février 2007; 20100562/1201; Reportage 5044
    - Entretien du Président avec Mahmoud ABBAS, Président de l'Autorité Palestinienne, au Palais de l'Élysée., 24 février 2007; 20100562/1202; Reportage 5046
    - Photographies avec Mesdames TOUPART et HENON (ONM) avec le Président de la République et Monsieur BLANGY, 27/02/2007; 20100562/1203; Reportages 5047
    - Entretien du Président avec Jean-Michel LEMETAYER Président de la Fédération Nationale des Syndicats d'Exploitants Agricoles (FNSEA), au Palais de l'Élysée, 2 mars 2007; 20100562/1204; Reportage 5048
    - Entretien de Monsieur le Président de la République avec SAAD HARIRI, Président du mouvement pour le Futur du Liban, 02/03/2007; 20100562/1205; Reportages 5049
    - Cérémonie de remise des insignes de Commandeur de la Légion d'Honneur par le Président, au Général Omar SULEIMAN, au Palais de l'Élysée, 2 mars 2007; 20100562/1206; Reportage 5050
    - Inauguration du 44ème salon international de l'agriculture par Monsieur le Président de la République, 03/03/2007; 20100562/1207; Reportages 5051
    - Cérémonie de prestation de serment des nouveaux membres et Président du Conseil Constitutionnel devant le Président, au Palais de l'Élysée, 5 mars 2007; 20100562/1208; Reportage 5052
    - Déjeuner offert en l'honneur de l'équipe de Michel DRUCKER pour l'émission VIVEMENT DIMANCHE, 05/03/2007; 20100562/1209; Reportages 5053
    - Entretien privé du Président avec la comédienne Charlotte VALANDREY, au Palais de l'Élysée, 5 mars 2007; 20100562/1210; Reportage 5054
    - Entretien avec JUAN SOMAVIA directeur général du Bureau International du Travail suivi d'une remise de décoration, 06/03/2007; 20100562/1211; Reportages 5055
    - Conseil européen de printemps à Bruxelles en Belgique, 08/03/2007-09/03/2007; 20100562/1212; Reportage 5056
    - Intervention télévisée de Monsieur le Président pour annoncer sa non-canditature à l'élection présidentielle 2007, 11/03/2007; 20100562/1213; Reportages 5057
    - Déjeuner du Président avec Jean-Claude JUNCKER, Premier ministre du Grand duché du Luxembourg, au Palais de l'Élysée, 12 mars 2007; 20100562/1214; Reportage 5058
    - Photographies de Monsieur le Président avec Mme TAKAKO, 12/03/2007; 20100562/1215; Reportages 5059
    - Déjeuner offert par Bernadette CHIRAC, en l'honneur de Corine PERBEN et des associations lyonnaises, au Palais de l'Élysée, 13 mars 2007; 20100562/1216; Reportage 5060
    - Photographies de Monsieur le Président de la République avec Monsieur BILI conseiller technique cellule diplomatique, 13/03/2007; 20100562/1217; Reportages 5061
    - Réception par le Président du rapport annuel du Conseil d'État remis par Jean-Marc SAUVE, Vice-président du Conseil d'État, au Palais de l'Élysée., 14 mars 2007; 20100562/1218; Reportage 5062
    - Déjeuner offert par le Président de la République à l'occasion de l'inauguration de la ligne grande vitesse EST, 15/03/2007; 20100562/1219; Reportages 5063
    - Entretien du Président avec Terje ROED-LARSEN, Représentant spécial des Nations Unies pour le processus de paix au Moyen-Orient, au Palais de l'Élysée., 16 mars 2007; 20100562/1220; Reportage 5064
    - Cérémonie de remise de décoration: Mme DE ROMILLY, Grand Rabbin SITRUK, Mme COTTA, M. ETIENNE, Mme BRESSAND, M. PAYE, M. ANDRE, Mme STORZ, M. SEGAL, Melle MAURESMO, M. FAUVET, Mgr MINNERATH, M. REMOND, Mme LATTES, 16/03/2007; 20100562/1221; Reportages 5065
    - Déplacement du Président au Centre de Conférences Internationales de Paris à l'occasion de la session de clôture de la conférence sur la couverture du risque maladie dans les pays en développement, 16 mars 2007; 20100562/1222; Reportage 5066
    - Remise des insignes de chevalier de la Légion d'honneur à SAAD HARIRI président du Mouvement du futur, 18/03/2007; 20100562/1223; Reportages 5067
    - Entretien avec DAI BINGGUO, Vice-ministre des Affaires Étrangères chinois, au Palais de l'Elysée., 19 mars 2007; 20100562/1224; Reportage 5068
    - Réception offerte à l'occasion de la journée de la Francophonie et de la présentation de la Maison Francophone, 19/03/2007; 20100562/1225; Reportages 5069
    - Déplacement et visite du Président en compagnie de Hamid KARZAI, Président de la République d'Afghanistan au Musée Guimet à Paris, à l'occasion de l'exposition "Afghanistan, les trésors retrouvés"., 19 mars 2007; 20100562/1226; Reportage 5070
    - Entretien de Monsieur le Président de la République avec HAMID KARZAI Président de la République islamique d'Afghanistan, 19/03/2007; 20100562/1227; Reportages 5071
    - Entretien du Président avec Bernard EMIE, Ambassadeur de France au Liban, au Palais de l'Élysée., 19 mars 2007; 20100562/1228; Reportage 5072
    - Hommage militaire solennel rendu à LUCIE AUBRAC par Monsieur le Président de la République aux Invalides, 21/03/2007; 20100562/1229; Reportages 5073
    - Réunion avec le Président sur la Présentation du projet de bibliothèque numérique européenne, au Palais de l'Élysée., 21 mars 2007; 20100562/1230; Reportage 5074
    - Photographies avec Fabienne BUCCIO dans le bureau du Président de la République, 21/03/2007; 20100562/1231; Reportages 5075
    - Photo de famille du Président avec Alain DEVAQUET, Chargé de mission, au Palais de l'Élysée., 22 mars 2007; 20100562/1232; Reportage 5076
    - Entretien avec Serge Klarsfeld président de l'association des fils et filles des déportés juifs de France, 23/03/2007; 20100562/1233; Reportages 5077
    - Cérémonie de prise d'armes de printemps dans la cour d'honneur à l'Hôtel National des Invalides, 23 mars 2011; 20100562/1234; Reportage 5078
    - Déjeuner de Madame Jacques CHIRAC à l’association PONT NEUF, 23/07/2007; 20100562/1235; Reportages 5079
    - Déplacement du Président et de Bernadette CHIRAC à Berlin en Allemagne à l'occasion du 50ème anniversaire du Traité de Rome, 24/03/2007-25/03/2007; 20100562/1236; Reportage 5080
    - Entretien de Monsieur le Président de la République avec son Altesse Cheikh Sultan Bin Mohamed Al Qasimi émir de Charjah membre du conseil suprême des Émirats Arabes Unis, 26/03/2007; 20100562/1237; Reportages 5081
    - Allocution du Président consacrée à la lutte contre le cancer, au Palais de l'Élysée., 27 mars 2007; 20100562/1238; Reportage 5082
    - Conseil des ministres, présentation à Monsieur le Président de la République des ministres nouvellement nommés M. BAROIN, M. BAS, M. MARITON, 28/03/2007; 20100562/1239; Reportages 5083
    - Cérémonie de remise des Lettres de Créance au Président, au Palais de l'Élysée., 28 mars 2007; 20100562/1240; Reportage 5084
    - Rencontre du Président avec les membres fondateurs de la Fondation France-Israël, au Palais de l'Elysée, 30 mars 2007; 20100562/1241; Reportage 5086
    - Déplacement du Président en l'Église de Saint-Louis-en l'Ile à l'occasion d'une messe à la mémoire de l'ancien Président de la République, Georges POMPIDOU., 2 avril 2007; 20100562/1242; Reportage 5088
    - Visite aux Armées 1er RPIMA à Bayonne, 03/04/2007; 20100562/1243; Reportages 5089
    - Déjeuner privé offert par Bernadette CHIRAC, au Palais de l'Élysée., 3 avril 2007; 20100562/1244; Reportage 5090
    - Audience du Haut Comité à la science et la technologie, 04/04/2007; 20100562/1245; Reportages 5091
    - Entretien en tête-à-tête du Président suivi d'un déjeuner avec le Roi Abdullah II de Jordanie, au Palais de l'Élysée., 10 avril 2007; 20100562/1246; Reportage 5092
    - Remise du deuxième rapport de la HALDE à Monsieur le Président de la République, 11/04/2007; 20100562/1247; Reportages 5093
    - Entretien en tête-à-tête du Président, suivi d'un déjeuner avec Thabo MBEKI, Président de la République d'Afrique du Sud, au Palais de l'Élysée., 12 avril 2007; 20100562/1248; Reportage 5094
    - Dîner offert en l'honneur du VARIETE CLUB de France, 12/04/2007; 20100562/1249; Reportages 5095
    - Cérémonie collective de remise de décoration, au Palais de l'Élysée., 13 avril 2007; 20100562/1250; Reportage 5096
    - Entretien avec Jean CHRETIEN et Jean PELLETIER, 14/04/2007; 20100562/1251; Reportages 5097
    - Entretien du Président, suivi d'un déjeuner avec Hosni MOUBARAK, Président de la République d'Égypte, au Palais de l'Élysée, 16 avril 2006; 20100562/1252; Reportage 5098
    - Entretien avec Mahmoud ABBAS, Président de l'Autorité palestienne, 17/04/2007; 20100562/1253; Reportages 5099
    - Remise du Maillot officiel à la section rugby de l'Élysée sans le Président, 17/04/2007; 20100562/1254; Reportage 5100
    - M. Massoni, 19/04/2007; 20100562/1255; Reportages 5101
    - Lettres de créance, Pakistan, Comores, Croatie, Antigua et Barbuda, 20/04/2007; 20100562/1256; Reportage 5102
    - M. Bonnafont et journalistes, 20/04/2007; 20100562/1257; Reportages 5103
    - Service d’Annie Lhéritier, chef de cabinet, 20/04/2007; 20100562/1258; Reportage 5104
    - Remise Décoration Monsieur BLANGY à Mme MERCIER, 25/04/2007; 20100562/1259; Reportage 5110
    - Photo de famille du Président avec Bernard DIGUET, Conseiller technique "Affaires africaines », au Palais de l'Élysée., 26 avril 2007; 20100562/1260; Reportage 5112
    - Entretien avec le co-Prince d'Andorre suivi d’une remise de lettres de créance, 26/04/2007; 20100562/1261; Reportages 5113
    - Dîner offert par le Président et Bernadette CHIRAC en l'honneur des Conseillers du Président, au Palais de l'Élysée., 26 avril 2007; 20100562/1262; Reportage 5114
    - Cérémonie de remise de décoration, 27/04/2007; 20100562/1263; Reportages 5115
    - Cérémonie privée de remise de décoration à François PINAULT, au Palais de l'Élysée, 27 avril 2007; 20100562/1264; Reportage 5116
    - Cérémonie de remise du muguet au Président, au Palais de l'Élysée, 1er mai 2007; 20100562/1265; Reportage 5118
    - Réception en l'honneur des collaborateurs de Monsieur le Président, 02/05/2007; 20100562/1266; Reportages 5119
    - Cérémonie collective de remise de décoration, au Palais de l'Élysée, 3 mai 2007; 20100562/1267; Reportage 5120
    - Photo de famille du Président et ses chauffeurs et clichés, au sein de son secrétariat particulier, de ses collaborateurs directs, au Palais de l'Élysée, 4 mai 2007; 20100562/1268; Reportage 5122
    - Remise de décoration par Monsieur BLANGY à Madame JACQUOT, 04/05/2007; 20100562/1269; Reportages 5123
    - Photo de famille du Président avec Dominique BOCHE, Conseiller technique Cellule diplomatique, au Palais de l'Elysée, 7 mai 2007; 20100562/1270; Reportage 5124
    - Célébration du 62ème anniversaire de la victoire de 1945 (Arc de Triomphe et statue du général DE GAULLE), 08/05/2007; 20100562/1271; Reportages 5125
    - Déjeuner du Président avec les membres du Gouvernement, au Palais de l'Elysée., 9 mai 2007; 20100562/1272; Reportage 5126
    - Photographies avec un huissier et les garçons de vestibule, 09/05/2007; 20100562/1273; Reportages 5127
    - Déplacement du Président accompagné de Nicolas SARKOZY, Président de la République élu, au Jardin du Luxembourg à Paris, à l'occasion de la cérémonie en l'honneur de la journée commémorative du souvenir de l'esclavage et de son abolition, 10 mai 2007; 20100562/1274; Reportage 5128
    - Entretien avec Saad HARIRI, Président du Mouvement du Futur Liban, en présence du Président élu, Monsieur Nicolas SARKOZY., 10/05/2007; 20100562/1275; Reportages 5129
    - Photo de famille du Président et Agathe SANSON, Conseiller Presse ainsi que Marie-Claude FABRE du secrétariat particulier du Président, les huissiers, les garçons du vestibule et les photographes du Palais de l'Élysée, au Palais de l'Élysée., 11 mai 2007; 20100562/1276; Reportage 5130
    - Remise des insignes Grand Croix de l'ordre national du mérite à Philippe SEGUIN, 11/05/2007; 20100562/1277; Reportages 5131
    - Entretien du Président avec Tony BLAIR, Premier Ministre du Royaume-Uni de Grande-Bretagne et d'Irlande du Nord, au Palais de l'Élysée, 11 mai 2007; 20100562/1278; Reportage 5132
    - 89ème édition de la finale de la coupe de France entre l’Olympique de Marseille et le Football Club Sochaux-Montbéliard au Stade de France, 12/05/2007; 20100562/1279; Reportages 5133
    - Photo de famille du Président avec le journaliste d'investigation Pierre PEAN, ainsi que Claude CHIRAC et Frédéric SALAT-BAROUX, au Palais de l'Élysée, 21 mars 2007; 20100562/1280; Reportage 5134
    - Dernière intervention radiotélévisée du Président et photo de famille avec le personnel du service audio-visuel, de la cellule communication et de l'intendance, au Palais de l'Élysée, 15 mai 2007; 20100562/1281; Reportage 5138